臺灣雲林地方法院刑事附帶民事訴訟裁定
111年度刑全字第6號
聲  請  人
即  債權人  林平浩
            莊雅文
共      同
訴訟代理人  許卓敏律師
相  對  人  
即  債務人  黃○○即建○○行

上列相對人即債務人因過失致死案件（本院111年度交訴字第26
號），經聲請人即債權人提起附帶民事訴訟請求損害賠償（本院
111年度交重附民字第14號），債權人聲請假扣押，本院裁定如
下：
    主  文
債權人林平浩以新臺幣肆拾陸萬元為債務人供擔保後，得對於債
務人之財產於新臺幣肆佰陸拾貳萬捌仟肆佰肆拾壹元之範圍內為
假扣押。但債務人如以新臺幣肆佰陸拾貳萬捌仟肆佰肆拾壹元為
債權人林平浩供擔保或將前開金額提存後，得免為或撤銷假扣押
。
債權人莊雅文以新臺幣肆拾肆萬元為債務人供擔保後，得對於債
務人之財產於新臺幣肆佰肆拾伍萬壹仟壹佰零肆元之範圍內為假
扣押。但債務人如以新臺幣肆佰肆拾伍萬壹仟壹佰零肆元為債權
人莊雅文供擔保或將前開金額提存後，得免為或撤銷假扣押。
聲請程序費用由債務人負擔。
    理  由
一、聲請意旨略以：相對人黃○○即建○○糧行僱用莊○○為伊運送貨
    物之司機，聲請人即債權人林平浩、莊雅文為林鴻之父母。
    莊○○於民國111年1月3日下午3時11分許，駕駛車牌號碼000-
    0000號自用曳引車，沿雲林縣二崙鄉中山路由東往西方向行
    駛，行經該路與民生路126巷交岔路口之際左轉彎，本應注
    意讓直行車先行，依當時天候路況及莊○○之身心狀態，並無
    使莊○○不能注意之情事，莊○○見對向車道有林鴻駕駛車牌號
    碼0000-00號自用小客車直行而來，竟仍疏未注意而貿然左
    轉彎，兩車因而發生碰撞，致林鴻因該車禍而頭部外傷及胸
    部挫傷，進而引發多重器官外傷性損傷而不治死亡，致聲請
    人林平浩、莊雅文，受有財產上及非財產上之損害，聲請人
    林平浩、莊雅文分別請求相對人及莊○○連帶賠償新臺幣（下
    同）4,628,441元、4,451,104元。惟相對人黃○○以經營農產
    品批發、採收及倉庫為業，其中建○碾米廠為雲林縣○○鎮○地
    ○○號碾米廠而小有名氣，相對人黃○○除為建○○行之負責人外
    ，亦為○○農產有限公司（110年11月19日設立，資本額10,00
    0,000元）之唯一股東及負責人，然相對人黃○○於本件交通
    事故發生後4天（即111年1月7日）將該公司解散，將該公司
    出資之資本額取回，同時亦拒絕與聲請人調解，恐相對人脫
    產致聲請人日後有不能或甚難執行之虞，為保全強制執行，
    願提供擔保以代釋明，聲請人林平浩聲請准予就相對人所有
    財產於4,628,441元之範圍內，聲請人莊雅文聲請准予就相
    對人所有財產於4,451,104元之範圍內予以假扣押等語。
二、按民事訴訟法關於假扣押之規定於附帶民事訴訟準用之；假
    扣押之聲請，由本案管轄法院或標的所在地之地方法院管轄
    ；本案管轄法院，為訴訟已繫屬或應繫屬之第一審法院；請
    求及假扣押之原因，應釋明之；前項釋明如有不足，而債權
    人陳明願供擔保或法院認為適當者，法院得定相當之擔保，
    命供擔保後為假扣押；請求及假扣押之原因雖經釋明，法院
    亦得命債權人供擔保後為假扣押；假扣押裁定內，應記載債
    務人供所定金額之擔保或將請求之金額提存，得免為或撤銷
    假扣押，刑事訴訟法第491條第10款、民事訴訟法第524條第
    1項、第2項前段、第526條、第527條分別定有明文。
三、經查，聲請人林平浩、莊雅文對相對人黃○○即建○○行及莊○○
    提起刑事附帶民事訴訟請求損害賠償，已繫屬於本院刑事庭
    （111年度○○○○字第○○號），而聲請人就其主張之請求，業
    提出假扣押聲請狀及所附相關證物為前述之說明，並有建○○
    行之商業登記公示資料、○○農產有限公司之最新及歷史商業
    登記公示資料、臺灣雲林地方檢察署相驗屍體證明書、林鴻
    之戶籍謄本及其繼承系統表、車牌號碼000-0000號查詢資料
    等件附卷可稽，另相對人對於聲請人置賠償事宜不理，且於
    本件交通事故事發後4天，將其所經營之○○農產有限公司解
    散，恐有脫產致聲請人日後有不能或甚難執行之虞，而有假
    扣押之原因乙情，確已有所釋明，雖其等釋明尚有不足，惟
    聲請人均陳明願供擔保，本院認此擔保足以補其釋明之不足
    ，是本件聲請應予准許。爰審酌本件假扣押之金額，相對人
    因本件假扣押致其不能利用或處分假扣押標的物所受之損害
    額，並衡以目前社會經濟狀況及銀行存放款利率等一切情狀
    ，裁定如主文所示之擔保金額，並就相對人供所定金額擔保
    或將該金額提存後得免為或撤銷假扣押之諭知。
四、依刑事訴訟法第491條第10款，民事訴訟法第95條、第78條
    ，裁定如主文。
中　　華　　民　　國　　111 　年　　8 　　月　　25　　日
                  刑事第三庭　審判長法　官  許佩如
　　　　　　　　　　　　　
　　　　　　　　　　　　　　　　　　法　官  黃玥婷
　　　　　　　　　　　　
　　　　　　　　　　　　　　　　　　法　官  廖奕淳
以上正本證明與原本無異。
如不服本裁定，應於裁定送達後5日內向本院提出抗告狀（須附
繕本）。
                                    書記官  陳玫燕
中　　華　　民　　國　　111 　年　　8 　　月　　25　　日